【裁判字號】    98,審附民,211
【裁判日期】    990114
【裁判案由】    業務侵占
【裁判全文】
臺灣高雄地方法院刑事附帶民事訴訟判決
原      告  台灣克漏企業有限公司
法定代理人  乙○○
訴訟代理人  何旭苓律師
被      告  甲○○
上列被告因業務侵占案件（本院98年度審易字第1890號），經原
告提起附帶民事訴訟，請求損害賠償，本院判決如下：
    主  文
被告應給付原告新臺幣參佰貳拾壹萬玖仟捌佰伍拾陸元，及自民
國九十八年十月十六日起至清償日止按年息百分之五計算之利息
。
本判決第一項得假執行。
    事實及理由
一、原告起訴主張：被告基於業務關係持有原告台灣克漏企業有
    限公司（下稱原告公司）、陳世謹（亦屬原告公司所使用之
    帳戶）及克漏科技有限公司（下稱克漏科技公司）在第一商
    業銀行五福分行帳戶內之款項，卻以變易持有為所有之意思
    加以侵占入己，侵占金額共計新臺幣（下同）4,126,790 元
    。而原告公司已向被告追回其中906,934 元，另克漏科技公
    司及陳世謹亦已將對被告之權利讓與原告公司，故就被告尚
    未返還之3,219,856 元，爰依侵權行為之法律關係，提起本
    件刑事附帶民事訴訟，請求被告負損害賠償責任。並聲明：
    (一)被告應給付原告新臺幣3,219,856 元，及自訴狀繕本送達
    被告翌日起至清償日止，按年息百分之五計算之利息。(二)訴
    訟費用由被告負擔。(三)願供擔保請准宣告假執行。
二、被告陳述：伊認諾並同意原告之請求等語。
三、按因犯罪而受損害之人，於刑事訴訟程序得附帶提起民事訴
    訟，對於被告及依民法負賠償責任之人，請求回復其損害；
    附帶民事訴訟之判決，應以刑事訴訟判決所認定之事實為據
    ，刑事訴訟法第487 條第1 項、第500 條前段分別定有明文
    。次按因故意或過失，不法侵害他人之權利者，負損害賠償
    責任；次按讓與債權時，該債權之擔保及其他從屬之權利，
    隨同移轉於受讓人、未支付之利息，推定其隨同原本移轉於
    受讓人，民法第184 條第1 項前段、第295 條第1 項前段、
    第2 項定有明文。又按當事人於言詞辯論時為訴訟標的之捨
    棄或認諾者，應本於其捨棄或認諾為該當事人敗訴之判決，
    民事訴訟法第384 條亦可參照。經查，本件原告主張被告侵
    占原告公司、陳世謹及克漏科技公司4,126,790 元，而原告
    公司已向被告追回其中906,934 元，另克漏科技公司及陳世
    謹亦已將對被告之權利讓與原告公司，被告尚有3,219,856
    元未返還之事實，為被告甲○○所不否認，並經本院98年度
    審易字第1890號刑事判決判處被告甲○○有期徒刑8 月在案
    ，有該判決在卷可稽，堪認原告上開主張為真實。原告基於
    侵權行為損害賠償、債權讓與之法律關係，請求被告給付如
    主文所示之金額及利息，而被告於本院言詞辯論時同意如數
    給付，核屬就訴訟標的之認諾，揆諸前開說明，本院自應為
    被告敗訴之判決（本件起訴狀繕本，係於民國98年10月15日
    送達被告，是應以98年10月16日為遲延利息之起算日）。又
    本件係本於被告認諾所為之判決，爰依職權宣告假執行。
四、原告固聲明訴訟費用應由被告負擔，惟本件係刑事附帶民事
    訴訟，無庸徵收裁判費，且訴訟費用之核定屬法院職權事項
    ，故本件無庸就此而為准駁，附此敘明。
據上論結，原告之訴為有理由，依刑事訴訟法第502 條第2 項、
第491 條第10款，民事訴訟法第389 條第1 項第1 款，判決如主
文。
中    華    民    國    99    年     1    月    14    日
                  刑事第十庭    法  官  曾子珍
以上正本證明與原本無異。
對於本判決如不服非對刑事判決上訴時不得上訴，並應於送達後
10日內，向本院提出上訴狀。
中    華    民    國    99    年     1    月    14    日
                                書記官  李承悌

司法院資訊處製作；財團法人民間司法改革基金會備份。
